【裁判字號】    98,易緝,346
【裁判日期】    980901
【裁判案由】    詐欺
【裁判全文】
臺灣臺中地方法院刑事判決             98年度易緝字第346號
公  訴  人  臺灣臺中地方法院檢察署檢察官
被      告  丙○○
上列被告因詐欺案件，經檢察官提起公訴（97年度調偵字第74號
），被告於準備程序中就被訴事實為有罪之陳述，經本院合議庭
評議後裁定由受命法官獨任改行簡式審判程序，判決如下：
    主    文
丙○○犯詐欺取財罪，共六罪，各處有期徒刑貳月，如易科罰金
，以新臺幣壹仟元折算壹日；各減為有期徒刑壹月，如易科罰金
，以新臺幣壹仟元折算壹日。應執行有期徒刑伍月，如易科罰金
，以新臺幣壹仟元折算壹日。緩刑貳年，並向被害人佶特國際有
限公司支付新臺幣伍拾貳萬元之損害賠償（給付方式：自民國九
十八年八月二十五日起至民國一百年九月二十五日止，按月向被
害人佶特國際有限公司支付新臺幣貳萬元。）
    犯罪事實
一、丙○○明知本身並無資力支付貨款，竟基於詐欺之犯意，意
    圖為自己不法之所有，遂以「買空賣空」及「高買低賣」詐
    購貨物變賣換現之手段，先於民國95年8月28日、95年9月1
    日、95年9月5日、95年9月13日共四次，前往臺中市北屯區
    ○○○○街18號，分別向佶特國際有限公司（下稱佶特公司
    ）訂購CERENA DV-2100影音光碟機（每台售價〈下同〉1000
    元）100台、20台、60台、60台，復於95年9月15日、95年9
    月21日共二次，前往臺中市北屯區○○○○街18號，分別向
    佶特公司訂購SYNCO CD-65手提音響（每台售價1100元）80
    台、BEVIS AT-7800影音光碟機（每台售價900元）200台，
    合計總價款50萬8000元，含稅1萬2000元，共為52萬元，佶
    特公司因誤認丙○○確有交易之真意，且因丙○○有交付發
    票人為臺灣日月明科技有限公司（負責人楊金進）、帳號06
    5715、支票號碼AP0000000、發票日為95年11月25日、付款
    人為臺灣銀行臺中港分行、面額為25萬2000元之支票一紙用
    以給付部分貨款，致使佶特公司信以為真乃依照丙○○之指
    示如期交貨，丙○○取得前開貨物後，即以低於進貨價格之
    每台約750元左右之價格轉售予詹添濬（原名詹政哲），詹
    添濬再以每台約780元之價格，轉售予南投市之中興電器音
    響百貨公司（下稱中興電器），丙○○於轉手後隨即逃逸無
    蹤。嗣經佶特公司屆期提示前開支票，因存款不足遭退票，
    不獲兌現，又無法聯絡丙○○出面處理，並輾轉獲知中興電
    器以低於佶特公司之價格銷售前開電器產品，經查證結果，
    因而獲悉上情，始知受騙。
二、案經佶特公司代表人甲○○委由告訴代理人涂國慶律師訴由
    臺灣臺中地方法院檢察署檢察官偵查起訴。
    理    由
一、訊據被告丙○○對於前揭時地，本身並無資力支付貨款，竟
    仍先後六次向告訴人佶特公司詐購貨物，再以低價轉售變現
    獲利等情，業於本院中坦認屬實，核與告訴人佶特公司代表
    人甲○○於警詢中之指訴、告訴代理人涂國慶律師於偵查中
    之指訴、證人即佶特公司委任之告訴代理人乙○○於偵查中
    之證述內容、證人詹添濬於偵查中之證述內容、證人即中興
    電器總經理陳俊吉於偵查中之證述內容均屬相符，並有佶特
    公司提出之客戶銷退貨明細表一份、銷貨單六份、收據一份
    、前開支票影本一份、退票理由單影本一份、中興電器估價
    單一份、財團法人金融聯合徵信中心關於臺灣日月明科技有
    限公司登記資料一份、法務部票據信用資訊連結作業關於臺
    灣日月明科技有限公司退票紀錄一份、證人詹添濬提出之中
    興電器收據四份、臺灣銀行臺中港分行97年9月5日中港營字
    第09750017971號函關於臺灣日月明科技有限公司支票帳戶
    開始退票及拒絕往來之時間等在卷可稽，被告自白供述，與
    現有事證相符，應堪置信。至於，被告供稱係詹添濬要其向
    告訴人佶特公司訂貨，且訂購之貨物亦係交由詹添濬轉售，
    伊並未獲得任何利益云云，惟查：證人詹添濬於偵查中到庭
    證稱其係以每台750元之現金價向被告買斷前開電器產品，
    再轉賣予中興電器，且被告要求要以現金進貨，伊交付貨款
    現金時，有要求被告簽收，被告說是以自己名義出貨，不用
    簽收，且被告還說貨是從佶特公司來的，因為佶特公司對伊
    很感冒，所以不希望伊名字出現在單據上面，被告都是在跟
    佶特公司出貨當天就賣給伊，貨款給付方式，第一次是在崇
    德路與進化路口的日新鵝肉攤，第二次是在漢口路與山西路
    的一家便利商店門口，第三次是以電匯3萬元，第四次是被
    告先賣給蔡明晶，伊再向蔡明晶購買等語（參照96年度偵緝
    字第3228號偵查卷第34頁、96年度偵字第6021號偵查卷第79
    、80、99頁、97年度調偵字第74號第10頁），並提出其存摺
    影本證明確有匯款3萬元至被告指定帳戶內為據，而證人莊
    木翔亦於偵查中到庭證稱詹添濬表示其向被告買貨，要伊去
    幫忙載貨，因此伊到佶特公司就跟公司的人說是載被告的貨
    ，有一次載完貨，詹添濬有說要順便拿貨款給被告，該次是
    在漢口路、山西路附近，時間忘記了，伊有看到詹添濬拿錢
    給被告等語（參照97年度調偵字第74號偵查卷第24頁），另
    證人林守信亦於偵查中到庭證稱在崇德路與進化北路的一家
    鵝肉攤有看過詹添濬交大約3、4萬元的貨款給被告等語（參
    照97年度調偵字第74號偵查卷第33、34頁），與證人詹添濬
    所述大致相符，且被告對於收到3萬元該筆款項亦不爭執，
    則依據現有事證，並無從認定證人詹添濬有與被告共同向告
    訴人佶特公司以「買空賣空」、「高買低賣」之手段詐財之
    犯行，被告既未能提出任何相關佐證以供調查，本院尚難逕
    依被告之供述，將證人詹添濬改列為本件詐欺罪之共同正犯
    ，附此敘明。本件事證已臻明確，被告犯行，應堪認定。
二、就被告前開六次以「買空賣空」方式，向告訴人佶特公司詐
    購貨物後，再以「高買低賣」方式轉售換現獲利之犯行，核
    其所為，均係犯刑法第三百三十九條第一項之詐欺取財罪。
    被告先後六次詐欺取財之犯行，其犯意個別，且時間均相隔
    數日，應予分論併罰。爰審酌被告為謀求不法利益，竟利用
    「買空賣空」及「高買低賣」之手段，向告訴人佶特公司詐
    購電器產品，以轉售換現圖利，其行誠屬可議，且被告提出
    之客票事後無法兌現，亦不予聞問，即逃逸不知去向，有違
    商場誠信，惟因被告經通緝到案後，業於本院中誠意與告訴
    人佶特公司達成和解，願意賠償告訴人佶特公司之損害，並
    已徵得告訴人佶特公司之諒解，且犯後坦承犯行，態度尚稱
    良好等一切情狀，分別量處如主文所示之刑，並合併定其應
    執行之刑及併予諭知易科罰金之折算標準，以示懲儆。查：
    本案被告前開六次詐欺犯行之犯罪時間，均係在96年4月24
    日以前，且無不得減刑之情形，依中華民國九十六年罪犯減
    刑條例第二條第一項第三款、第七條之規定，各應減其宣告
    刑二分之一，並依該條例第九條、第十條第一項之規定，合
    併定其應執行之刑並諭知易科罰金之折算標準。末查：被告
    前於82年間，因違反麻醉藥品管理條例案件，經臺灣嘉義地
    方法院於82年5月10日以82年度訴字第347號判處有期徒刑一
    年九月，緩刑五年，經臺灣高等法院臺南分院於82年7月21
    日以82年度上訴字第1372號判決駁回上訴確定，於87年8 月
    29日緩刑期滿，此有臺灣高等法院被告前案紀錄表在卷為憑
    ，被告於緩刑期滿之際，其緩刑之宣告未經撤銷，其刑之宣
    告已失其效力，視同未曾因故意犯罪受有期徒刑以上刑之宣
    告，而被告業與告訴人佶特公司達成調解，願意自98年8 月
    25日起按月賠償2萬元予告訴人佶特公司以迄清償總價款52
    萬元止，本院認為讓被告在外從事正當工作賺取薪資以清償
    前開貨款，顯較剝奪被告之自由令其入監服刑不事生產，更
    有助益，認為所宣告之刑以暫不執行為適當，爰併予宣告緩
    刑二年，另為期被告能按期履行調解條件，並命被告向告訴
    人佶特公司支付52萬元之損害賠償，其給付方式則依被告與
    告訴人佶特公司前開調解內容。
據上論斷，應依刑事訴訟法第二百七十三條之一第一項、第二百
九十九條第一項前段，刑法第三百三十九條第一項、第五十一條
第五款、第四十一條第一項前段、第七十四條第一項第一款、第
二項第三款，刑法施行法第一條之一第一項、第二項前段，中華
民國九十六年罪犯減刑條例第二條第一項第三款、第七條、第九
條、第十條第一項，判決如主文。
中    華    民    國    98    年    9     月    1     日
                  刑事第十五庭  法  官  巫淑芳
以上正本證明與原本無異。
如不服本判決應於收受判決後10日內向本院提出上訴書狀，並應
敘述具體理由；其未敘述上訴理由者，應於上訴期間屆滿後20日
內向本院補提理由書（均須按他造當事人之人數附繕本）「切勿
逕送上級法院」。
                                書記官  張孝妃
中    華    民    國    98    年    9     月    1     日
附錄論罪科刑法條：
中華民國刑法第339條：
意圖為自己或第三人不法之所有，以詐術使人將本人或第三人之
物交付者，處五年以下有期徒刑、拘役或科或併科一千元以下罰
金。
以前項方法得財產上不法之利益或使第三人得之者，亦同。
前二項之未遂犯罰之。


司法院資訊處製作；財團法人民間司法改革基金會備份。
